臺灣嘉義地方法院刑事判決　　　　　　　　　　　　　九十一年度易字第五六六號
　　公　訴　人　臺灣嘉義地方法院檢察署檢察官
　　被　　　告　丙○○
右列被告因竊盜案件，經檢察官提起公訴（九十一年度偵字第六一七二號），本院判
決如左：
    主  文
丙○○竊盜，處有期徒刑參月，如易科罰金，以參佰元折算壹日。
    事  實
一、丙○○與甲○○原係男女朋友關係，於民國九十一年三月二十日，利用前往嘉義
    市財團法人聖馬爾定醫院（下稱聖馬爾定醫院）探望甲○○之機會，見甲○○所
    有車牌號碼Ｓ四─○七七八號自小客車之汽車鑰匙，置於放在桌上之甲○○所有
    褲子上，竟意圖為自己不法之所有，竊取該汽車鑰匙後，至嘉義市○○里○○路
    四十五巷口，接續以該汽車鑰匙竊取甲○○上開自小客車，得手後，供己使用。
    嗣於九十一年四月十五日十二時二十分許，丙○○駕駛該車，行經嘉義縣新港鄉
    共和村董厝二六號全國汽車前，為警查獲。
二、案經嘉義縣警察局民雄分局報由臺灣嘉義地方法院檢察署檢察官偵查起訴。
    理  由
一、訊據被告丙○○固坦承於九十一年四月五日駕駛上開自小客車為警查獲之事實，
    惟矢口否認竊盜犯行，辯稱：該車係至聖馬爾定醫院向男朋友甲○○所借，並由
    甲○○之姊乙○○，將該車鑰匙在該醫院交給她，當時丁○○也在場云云。惟查
    ：
（一）被告先於警訊時供稱：「於九十一年三月二十日左右，在嘉市聖馬爾定醫院將
      車子開走，因我男友甲○○因車禍住院，方便我前往醫院看他，由甲○○的姊
      姊開來給我使用」等語（詳警卷第一頁背面）；於偵查中亦供稱：「我跟他（
      按指甲○○）借車，他請他姊姊（指乙○○）開車過來」等語（詳九十一年度
      偵字第二六六九號第十五頁背面）；惟於審理中翻異前詞，供稱：「是他姊姊
      乙○○拿鑰匙給我，我去他家開的車子」等語（詳本院九十一年十一月十三日
      審判筆錄），前後不一，足證所述不實。
（二）被害人甲○○於警訊時陳稱：「因我在聖馬爾定醫院住院期間，我將鑰匙放在
      病房的櫃子上，沒有經過我的同意，將鎖匙拿去後，就把我的車子開走」等語
      （詳警卷第六頁背面）明確，並於偵查及審理中為相同之指述，且有贓物認領
      保管單一份附卷可稽。
（三）且證人即甲○○之姊乙○○於偵查中證稱：「（問：甲○○住院期間，妳有無
      開他的車？）沒有」等語（詳九十一年度偵字第三二三六號卷第二十一頁背面
      ），於審理亦為相同證述（詳本院九十一年十一月五日訊問筆錄），足證乙○○並無將車開至聖馬爾定醫院交予被告使用之事實，被告所稱係乙○○開來給
      她使用云云，不足採信。
（四）至丁○○於偵查中證稱：該車係伊與告到醫院看甲○○時，甲○○把鑰匙交給
      被告，由伊與被告到甲○○家去開的等語，是證人丁○○就如何取車及在何地
      取車所證與被告所供出入甚鉅，其證言已難採信。況被告駕駛該車經警查獲時
      ，證人丁○○亦在車上，且同往嘉義縣警察局民雄分局南港派出所製作筆錄，
      而經警詢以：「你是否知道她所駕駛自小客是贓車？」時，答以：「不知道」
      等語，果該車確係渠與被告同往向告訴人所借，於警詢時，自當提及，俾免遭
      疑，參以被告於警訊中亦未提及丁○○可作證係告訴人將該車借予伊，益足證
      丁○○所證，係迴護之詞，均不足採信，
（五）綜上，被告所辯不足採信，事證明確，被告犯行，洵堪認定。。
二、核被告所為，係犯刑法第三百二十條第一項之竊盜罪。爰審酌被告與被害人原係
    男女朋友之關係，竟利用前往醫院探望被害人之機會，竊取被害人機車自小客車
    鑰匙後，再竊取該車，及該車之價值，與犯後態度及被害人表示不願追究等一切
    情狀，量處如主文所示之刑，並諭知易科罰金折算標準，以示懲儆。
據上論斷，應依刑事訴訟法第二百九十九條第一項前段，刑法第三百二十條第一項、
第四十一條第一項前段，罰金罰鍰提高標準條例第一條前段、第二條，判決如主文。
本案經檢察官李文和到庭執行職務
中      華      民      國    九十一    年     十一     月     十九     日
                                      臺灣嘉義地方法院刑事第三庭
                                          法  官  張  育  彰
右正本證明與原本無異。
如不服本判決，應於判決送達後十日內向本院提出上訴狀( 應附繕本 )。
中      華      民      國    九十一    年     十一     月     二十     日
                                          書記官  林  秀  敏
附錄法條：
刑法第三百二十條
意圖為自己或第三人不法之所有，而竊取他人之動產者，為竊盜罪，處五年以下有期
徒刑、拘役或五百元以下罰金。
意圖為自己或第三人不法之利益，而竊佔他人之不動產者，依前項之規定處斷。
前二項之未遂犯罰之。
